# 求助陈版：关于企业分立

提问人：ldm520 时间：2019-02-18 17:24:01
现在 A 公司拟分立设立B 公司，A 公司净资产为实收资本 100 万，资本公积 10 万，盈余公积 20 万，未分配利润-10万，股东大会确定的分立方案为：A 公司减资 600 万，B 公司实收资本 600 万。实际操作中，形成业务的资产及负债对应的净资产只有 550 万，现在 A、B 公司应如何账务处理呢？不是应该按照实际的 550 万做账务处理还是按照当初确定的 600万做账务处理？
方案 1 ：
A 公司：
借：实收资本 600 万
贷：剥离的净资产 550
资本公积 50
B 公司：
借：剥离的净资产 550
资本公积 50
贷：实收资本 600
方案 2 ：
按照实际进行处理
A公司
借：实收资本 550
贷：剥离的净资产 550
B 公司
借：剥离的净资产 550
贷：实收资本 550
个人倾向方案 2 ，不考虑当初的确定的分立方案，按照实际的进行账务处理，是否妥当？

回答人：chenyiwei
A 公司：按照分出净资产的账面价值借记或贷记各项相关资产、负债，按照分立方案明确的减资金额减少实收资本，两者差额贷记 “资本公积——资本溢价”。
B 公司：取得构成业务的 A 公司净资产，按同一控制下合并处理。由于该部分净资产的原账面价值小于 B 公司的注册资本，故按分立方案确定的金额贷记实收资本，按评估值借记和贷记各项资产、负债。如果 B 有子公司，需编制合并报表的，则 B的合并报表中应将从 A 分入的各项资产、负债恢复到原账面价值计量。

提问人：ldm520 时间：2019-02-18 20:30:45
陈版：不明白，A公司如果按照分立方案减少实收资本，差额调整资本公积，因为剥离的净资产小于方案的减资金额，意味着需要增加资本公积了，为什么呢？
B 公司为什么是按照评估值借记或贷记各项资产、负债？那就不是同一控制下的原理处理了？

回答人：chenyiwei
1 、A公司减少注册资本、B 初始确认实收资本，都应遵循法律法规和分立方案的形式上要求，因为实收资本的会计处理还是很注重法律形式的。 2 、B单户层面按评估值入账是为了避免资本公积出现负数，造成出资不足的印象。